Carolina Guzmán Sánchez

Bogotá 3218569649 Ingenieracarolinaguzman@gmail.com www.linkedin.com/in/cindycarolinaguzmansanchez-logistica/

PERFIL PROFESIONAL

Ingeniera Industrial bilingüe (Inglés B2), Especialista en Producción y Logística Internacional y Master en Supply Chain Management and Logistics, con amplia experiencia en el liderazgo de equipos interdisciplinares (servicio al cliente, bodega, compras, licitaciones, transporte, entre otros), creación de proyectos de mejora continua, optimización y automatización, gestión de la cadena de abastecimiento y planeación de la demanda, procesos de distribución, transporte, logística inversa, administración de inventarios, gestión de compras, negociación con proveedores, gestión del presupuesto, liderazgo de procesos de importación y exportación, gestión aduanera y construcción y análisis de KPIs. Lo anterior por medio de herramientas como Lean Six Sigma, Excel avanzado, SAP (BI, HANA, MM), Power BI, Python y Certificación OEA.

EXPERIENCIA LABORAL

Productos Ramo S.A.

03.2024 - 05.2024

Logistics Coordinator Responsabilities:

- Coordinar y dar apoyo a la implementación de las actividades del WMS y procesos del Centro de Distribución
- Gestionar el proceso de compras con proveedores actuales y nuevos para lograr proyectos definidos en el corto plazo.
- Construir los KPI operativos basados en implementaciones de WMS y nuevos flujos de procesos, midiendo y monitoreando el desempeño operativo.

Philips Colombiana S.A. Physical Distribution Specialist

08.2022 - 06.2023

Responsabilidades:

- Dirigir, coordinar, administrar y controlar la totalidad de proceso logístico a nivel nacional (planeación, importación, exportación, proceso aduanero, almacenamiento, transporte, compras, contratos, licitaciones, entre otros), garantizando una óptima gestión del centro de distribución, control presupuestal y generando continuamente proyectos de ahorro para el área.
- Liderar la creación de proyectos de optimización, automatización y mejora continua en el área de transporte (aéreo, terrestre y marítimo), además de gestionar el proceso de certificación OEA, estandarizando procesos entre áreas y fortaleciendo la cadena de suministro para el proceso de comercio internacional.
- Construir y analizar los KPIs de la operación, garantizando el cumplimiento de indicadores de desempeño como SRMS (inbound receipt on time), CSL (outbound shipment on time), Stock accuracy (stock loss as% of stock value), TPW costs (distribution costs as % of sales), POD on time (POD within 24 hrs. after unloading by the customer), Logistic complaints (as of shipped orderliness).

Logros:

- Reduje los tiempos de la operación diaria en un 37%, mediante la creación de un tablero de control que incluía los KPIs del área.
- Rediseñé el flujo de proceso de la operación end to end (planeación, compra, importación, aduana, almacén, transporte y last mile), reduciendo los tiempos de ejecución en un 50% y los costos de la operación en un 25%.
- Lideré el proyecto de Certificación OEA para Philips, documentando, transformando y estandarizando los procesos en un periodo de seis meses.

Janssen Cilag S.A. - Johnson & Johnson S.A.

Warehouse and Transportation Senior Analyst

04.2020 - 08.2022

Responsabilidades:

- Dirigir el equipo de logística para Colombia, Perú y Ecuador, garantizando el éxito de los procesos logísticos (almacenamiento, abastecimiento, distribución, inventarios, logística inversa, entre otros), construyendo y analizando los KPIs de la operación, gestionando el presupuesto y logrando proyectos de ahorro.
- Liderar la creación de proyectos de optimización y automatización mediante análisis de datos, negociación con proveedores, ejecución de contratos y licitaciones, reduciendo los tiempos y costos y garantizando la calidad de la operación.
- Administrar los centros de distribución, asegurando el proceso end to end, (compra de materiales, inventario, picking, packing, shipping, delivery), alcanzando las metas mensuales del equipo operativo.

Logros:

- Reestructuré el proceso operativo del 3PL en Perú, logrando la optimización en tiempos y recursos de un 38% y obteniendo ahorros de 50.000 USD en el último año.
- Implementé y estandaricé los KPIs del área, en Ecuador y Perú desde cero, obteniendo data real de la operación y generando estrategias que permitieran la optimización de la misma.
- Desarrollé y estabilicé el proceso de facturación electrónica para Colombia desde cero, logrando el cumplimiento de los estándares ante las entidades de control.
- Reduje los riesgos y el porcentaje de producto devuelto en un 47%, gracias a la implementación de un nuevo flujo de proceso en la logística inversa.

Johnson & Johnson S.A. - Chile

Project Manager Owner Deliver

08.2021 - 01.2022

Responsabilidades:

- Liderar la implementación de los procesos internos en las bodegas y la nueva cadena de abastecimiento, mediante la creación de un flujo de proceso robusto que incluyera las variables de ingreso de producto terminado, rotación de inventario, traslados y entregas al cliente final, con el objetivo de dar optimizar y estandarizar la operación.
- Dirigir el levantamiento de procedimientos e instructivos de trabajo, creando proyectos para el área logística, mediante la reunión con stakeholders, team members, creación de cronogramas y creación y cumplimiento de KPIs para el área.
- Liderar y gerenciar la transferencia física de medicamentos libre de venta al público, coordinando las actividades de traslado y el nuevo modelo de distribución para el negocio.

Logros:

- Creé desde cero todos los procedimientos del área, optimizando el tiempo del flujo de trabajo en un 25% menos al estándar.
- -Lideré de forma remota dos bodegas en Chile, optimizando en un 15% el total de la capacidad de almacenamiento debido al traslado de mercancía

Johnson & Johnson S.A.

Analista Senior de Servicio al Cliente

01.2017 - 03.2020

Responsabilidades:

- Gestionar y apoyar el equipo operativo del área de Servicio al Cliente para Colombia, identificando posibles gaps, brindando soluciones para mejorar la productividad, optimizando procesos e incrementando los niveles de satisfacción del cliente, a través del manejo de la información, recopilación de datos, observaciones y en tendencias informes, análisis de resultados, registros para desarrollar estrategias y técnicas que mejoren la efectividad del departamento de CS.
- Sostener y promover las relaciones con stakeholders en las cuales se incluye cadena de suministro, finanzas y servicios compartidos para resolver los problemas de los clientes.

Logros:

- Lideré e implementé el nuevo ERP (SAP ECC) para el área de Servicio al Cliente, a través de testeos, procedimientos e instrucciones de trabajo, optimizando y estandarizando los procesos de ingresos de órdenes en un 75%.
- Participé como Subject Matter Expert en el proceso de cambio de ERP para Latinoamérica, garantizando la transferencia del 100% de los procesos.

EDUCACIÓN

Universidad de Barcelona

Máster en Supply Chain Management and Logistics 2022

Universidad ECCI

Especialización en Producción y Logística Internacional 2016

Universidad ECCI

Ingeniería Industrial 2015

EDUCACIÓN COMPLEMENTARIA

Universidad Sergio Arboleda Diplomado en Alta Gerencia 2018

IDIOMAS

Español nativo Inglés intermedio-avanzado (B2)